臺灣臺中地方法院刑事判決
110年度交易字第1474號
公  訴  人  臺灣臺中地方檢察署檢察官
被      告  張家瑋




上列被告因公共危險案件，經檢察官提起公訴（110年度偵字第2
6922號），本院判決如下：
    主    文
張家瑋駕駛動力交通工具而血液中酒精濃度達百分之零點零五以
上，累犯，處有期徒刑柒月。
    犯罪事實
一、張家瑋明知服用酒類或其他相類之物，致吐氣所含酒精濃度
    達每公升0.25毫克或血液中酒精濃度達0.05% 以上，不得駕
    駛動力交通工具，自民國110 年7 月14日晚間某時起至翌日
    （即15日）凌晨3 時餘許止，在臺中市○○區○○路00○0號住處
    ，飲用威士忌酒後，基於酒後駕駛動力交通工具之犯意，於
    同年月16日上午6時許，駕駛車牌號碼0000-00號自用小客車
    自前揭住處出發，欲前往臺中市清水區工地上班。嗣於同日
    上午6時37分許，行經臺中市○○區○道0號高速公路西向4公里
    900公尺處，因不勝酒力而駕駛前揭車輛與陳志奇駕駛之車
    牌號碼000-00號營業大貨車發生碰撞，致己受傷，經送往童
    綜合醫療社團法人童綜合醫院救治。員警據報到場處理，並
    委請前揭醫院抽血檢測張家瑋血液中酒精濃度值達395.6mg/
    dL即百分之0.3956，已逾百分之零點零五，始悉上情。
二、案經內政部警政署國道公路警察局第三公路警察大隊報告臺
    灣臺中地方檢察署檢察官偵查起訴。
    理    由
一、本判決所引用被告張家瑋以外之人於審判外之陳述，檢察官
    及被告於本院審理時均同意作為證據，迄言詞辯論終結前未
    聲明異議，本院審酌該證據資料作成時之情況，尚無違法不
    當及證明力明顯過低之瑕疵，與本案有關，認以之作為證據
    應屬適當，依刑事訴訟法第159條之5規定，有證據能力。非
    供述證據部分，因無證據證明係公務員違背法定程序所取得
    ，亦無顯有不可信之情況，俱與本案有關，檢察官及被告
    於本院審理時均同意該等證據有證據能力，並經本院於審理
    期日提示予被告，告以要旨而為合法調查，應認均得作為證
    據。
二、上揭犯罪事實，業據被告於警詢、偵查及本院審理中坦承不
    諱，其駕駛自用小客車不慎撞擊由證人陳志奇駕駛之大貨車
    乙節，與證人陳志奇於警詢時之證述相符（見偵字卷第33至
    35頁），且有內政部警政署國道公路警察局第三公路警察大
    隊警員丁詠翔、管獻芝於110年7月22日製作之職務報告、道
    路交通事故現場圖、道路交通事故調查報告表㈠、㈡、童綜合
    醫療社團法人童綜合醫院生化免疫檢查單、車輛詳細資料報
    表、行車紀錄器畫面擷圖、現場及車損照片、內政部警政署
    國道公路警察局舉發違反道路交通管理事件通知單影本等件
    附卷可參（見偵查卷第23、37、43、47至51、57至115、119
    頁），足認被告所為任意性自白與事實相符，應堪採信。是
    本案事證業已明確，被告犯行堪以認定，應依法論科。
三、論罪科刑部分：
㈠、按刑法第185條之3第1項第1款所定之罪係屬抽象危險犯，只
    須客觀上行為人駕駛動力交通工具，且其呼氣酒精濃度達每
    公升0.25毫克或血液中酒精濃度達0.05% 之閾值，即認行為
    人有「不能安全駕駛」之危險存在，不以發生具體危險為必
    要；所謂「動力交通工具」，係指交通工具之推動係以電力
    或引擎動力等而言，至其為蒸氣機、內燃機，抑或係柴油引
    擎、汽油引擎、核子引擎、抑或電動引擎，在所不論。查被
    告騎乘以電力驅動之電動自行車上路，自屬駕駛動力交通工
    具之行為；又被告為警查獲時，血液中酒精濃度為395.6mg/
    dL，即0.3956%，遠逾上開法定閾值，是核被告所為，係犯
    刑法第185條之3第1項第1款之駕駛動力交通工具而血液中酒
    精濃度達0.05% 以上罪。
㈡、被告前於109年間，因酒後駕車之公共危險案件，經本院以10
    9 年度沙交簡字第366號判決判處有期徒刑4月，併科罰金新
    臺幣1萬2000元確定，有期徒刑部分於109 年9 月30日易科
    罰金執行完畢等情，有臺灣高等法院被告前案紀錄表乙份附
    卷可參，其受有期徒刑之執行完畢後，5 年內故意再犯本案
    有期徒刑以上之罪，為累犯。復審酌被告執行完畢之前案與
    本案犯行之犯罪類型、罪質、目的、手段及法益侵害結果均
    高度相似，竟於前案執行完畢未及1 年即再犯本案，足認被
    告仍欠缺對法律之尊重，對刑罰之感應力不足，如加重其刑
    ，尚不至於使其所受刑罰超過應負擔之罪責，參酌司法院大
    法官釋字第775號解釋意旨，依刑法第47條第1項規定，加重
    其刑。
㈢、爰以行為人之責任為基礎，審酌政府機關與新聞媒體近年均
    多有宣導酒後駕車之危險性，被告明知此情，且前因多次不
    能安全駕駛案件經刑之宣告與執行，猶漠視法令限制、輕忽
    酒後駕車可能造成自己與公眾行車安全之潛在性危險，於飲
    酒致血液中酒精濃度高達395.6mg/dL（0.3956%）之情形下
    ，仍駕駛自用小客車行駛在高速公路上，因不勝酒力而碰撞
    他人駕駛之大貨車，具體實現本罪所欲防免之交通危害，兼
    衡被告犯後坦承犯行，自陳高職畢業、從事板模工作、經濟
    狀況勉持（見本院卷第34頁）及其行為動機、目的與騎乘時
    間長短所彰顯之危害程度等一切情狀，量處如主文所示之刑
    。
據上論斷，應依刑事訴訟法第299條第1項前段，刑法第185條之3
 第1項第1款、第47條第1項，刑法施行法第1條之1第1項，判決
如主文。
本案經檢察官李毓珮提起公訴，檢察官洪志明到庭執行職務。 
中　　華　　民　　國　　110 　年　　11　　月　　23　　日
                  刑事第三庭    法  官  劉麗瑛
以上正本證明與原本無異。
如不服本判決應於收受判決後20日內向本院提出上訴書狀，並應
敘述具體理由；其未敘述上訴理由者，應於上訴期間屆滿後20日
內向本院補提理由書（均須按他造當事人之人數附繕本）「切勿
逕送上級法院」。
                                書記官  黃聖心
中　　華　　民　　國　　110 　年　　11　　月　　23　　日
附錄論罪科刑法條
刑法第185條之3 第1項第1款
中華民國刑法第185條之3
駕駛動力交通工具而有下列情形之一者，處2年以下有期徒刑，
得併科20萬元以下罰金：
一、吐氣所含酒精濃度達每公升零點二五毫克或血液中酒精濃度
    達百分之零點零五以上。
二、有前款以外之其他情事足認服用酒類或其他相類之物，致不
    能安全駕駛。
三、服用毒品、麻醉藥品或其他相類之物，致不能安全駕駛。
因而致人於死者，處3年以上10年以下有期徒刑；致重傷者，處1
年以上7年以下有期徒刑。
曾犯本條或陸海空軍刑法第54條之罪，經有罪判決確定或經緩起
訴處分確定，於五年內再犯第1項之罪因而致人於死者，處無期
徒刑或5年以上有期徒刑；致重傷者，處3年以上10年以下有期徒
刑。